# 请教陈版：关于母公司将持有的全资子公司股权注资到非全资子公司的会计和税务处理问题

提问人：wx_62f45e19b52d 时间：2022-09-02 14:54:29
请教陈版：母公司将持有的全资子公司股权以评估价值注资到非全资子公司，在会计和税务上应如何处理呢？

回答人：chenyiwei
1 、会计上应考虑该项交易站在母公司个别报表层面是否具有商业实质。例如，注入到非全资子公司时，该非全资子公司的少数股东是否同时增资，或者是否同时引入其他投资人对该非全资子公司增资，引入的外部投资人是否在技术、管理、市场等方面拥有资源，从而有助于实质性提升该两个子公司的盈利能力等；或者被注资的非全资子公司是否为上市公司，本公司借此实现存量资产证券化。
无论如何，在合并报表层面都只是体现为购买少数股权的权益性交易，不应确认损益。
2 、税务问题建议咨询税务专业人士意见。

提问人：wx_62f45e19b52d 时间：2022-09-05 15:47:24
感谢陈老师，再请教一下：该交易是母公司单方增资，少数股东不同步增资，也未引入外部其他投资，目的在于增加该非全资子公司注册资本和降低负债率以增强市场竞争力，母公司个别报表具体应该怎么处理呢。该非全资子公司是否就是按照同一控制下的企业合并处理就行呢。

回答人：chenyiwei
2 、合并报表层面应抵销其影响，仅体现收购少数股权的权益*易。

回答人：chenyiwei
1 、母公司个别报表层面：作为无商业实质的非货币性资产交换，以作为投资的全资子公司的长投成本增加到作为投资对象的非全资子公司长投成本中，不确认损益、其他综合收益或者资本公积变动。